【裁判字號】    92,台上,3169
【裁判日期】    920612
【裁判案由】    業務過失致人於死
【裁判全文】
最高法院刑事判決                              九十二年度台上字第三一六九號
    上  訴  人  甲○○
右上訴人因業務過失致人於死案件，不服台灣高等法院中華民國九十二年二月二十七
日第二審判決（九十二年度交上訴字第十三號，起訴案號：台灣板橋地方法院檢察署
九十一年度偵字第一六九五二號），提起上訴，本院判決如左：
    主  文
上訴駁回。
    理  由
按刑事訴訟法第三百七十七條規定，上訴於第三審法院，非以判決違背法令為理由，
不得為之。是提起第三審上訴，應以原判決違背法令為理由，係屬法定要件。如果上
訴理由狀並未依據卷內訴訟資料，具體指摘原判決不適用何種法則或如何適用不當，
或所指摘原判決違法情事，顯與法律規定得為第三審上訴理由之違法情形，不相適合
時，均應認其上訴為違背法律上之程式，予以駁回。本件原判決綜合調查證據之結果
，認上訴人甲○○犯有刑法第二百七十六條第二項從事業務之人，因業務上之過失致
人於死罪之事實，因而撤銷第一審之科刑判決，改判仍論上訴人以上開罪名，量處有
期徒刑捌月，已詳認定犯罪事實之依據及憑以認定之理由，並對上訴人否認具業務
過失之辯詞，如何不足採信，均已依據卷內資料予以指駁及說明，從形式上觀察，原
判決並無違背法令情形。按事實之認定及證據之取捨，乃屬事實審法院之職權。上訴
人如何具業務上過失，致本件犯行之成立，原判決已於理由詳述其調查審認之結果，
核屬事實審法院採證認事職權之適法行使。上訴意旨謂其於案發後即央請路人打電話
向警方報案，並留在現場靜候警員前來處理，且於警方到達現場後向警員詳述案發經
過，陳明確有打開車門動作，自符合刑法第六十二條前段自首要件等語，係就原判決
已詳為論斷與說明之事項，再事爭執，殊非適法之第三審上訴理由。次按量刑之輕重
，係屬事實審法院得依職權自由裁量之事項，苟已斟酌刑法第五十七條各款所列情狀
，而未逾越法定刑度，不得遽指為違法。本件原判決就上訴人犯罪情節，已在事實欄
明白認定，及於理由欄詳加論斷，最後明審酌其過失程度、所生危害、肇事後未坦
承一切犯行等一切情狀，在法定刑範圍內，量處有期徒刑捌月，難謂有何違法，上訴
意旨謂其未違規駕駛，又無不良素行紀錄，原審量刑過重云云，亦非適法之第三審上
訴理由。此外，上訴人徒憑己意，對原審採證認事量刑職權之適法行使及原判決理由
已詳為論斷之事項，再事爭辯，顯與法定上訴第三審之形式要件不符，其上訴違背法
律上之程式，應予駁回。又本件係從程序上駁回上訴，上訴人提出和解書及民事撤回
起訴狀，請求諭知緩刑，無從審酌，附為明。
據上論結，應依刑事訴訟法第三百九十五條前段，判決如主文。
中      華      民      國    九十二    年      六      月     十二     日
                              最高法院刑事第五庭
                                  審判長法官  謝  家  鶴
                                        法官  洪  文  章
                                        法官  花  滿  堂
                                        法官  陳  世  淙
                                        法官  洪  佳  濱
      右正本證明與原本無異
                                              書  記  官
中      華      民      國    九十二    年      六      月    二十七    日
                                                                      Ａ


司法院資訊處製作；財團法人民間司法改革基金會備份。
